【裁判字號】    95,易緝,8
【裁判日期】    950124
【裁判案由】    竊盜等
【裁判全文】
臺灣板橋地方法院刑事判決               95年度易緝字第8號
公  訴  人  臺灣板橋地方法院檢察署檢察官
被      告  甲○○
上列被告因竊盜等案件，經檢察官提起公訴（93年度偵緝字第12
55號），本院合議庭裁定依簡式審判程序審理，本院判決如下：
    主  文
甲○○行使變造中華民國國民身分證，足以生損害於公眾及他人
，處有期徒刑肆月，如易科罰金以佰元折算壹日；扣案變造「
丙○○」國民身分證上，甲○○之照片壹張沒收。又攜帶兇器竊
盜，處有期徒刑陸月，如易科罰金以佰元折算壹日；扣案六角
扳手壹支與三角銼刀壹支均沒收。應執行有期徒刑捌月，如易科
罰金以佰元折算壹日；扣案變造「丙○○」國民身分證上，甲○○之照片壹張沒收；暨扣案六角扳手壹支與三角銼刀壹支均沒
收。
    事  實
一、甲○○於民國92年12月12日，在臺北縣三重市○○街某處，
    拾獲丙○○所有之國民身分證（該身分證係丙○○放置在所
    有車號6Ｔ─0836 號自小客車內，該車於92年1 月間，在桃
    園縣中壢市○○○路旁遭竊），竟意圖為自己不法所有而侵
    占之，復基於變造特種文書之犯意，於92年12月14日，在臺
    北縣三重市天台廣場附近巷子，將丙○○所有之國民身分證
    上照片撕下，換貼為自己之照片，以此方式變造前開身分證
    ，足生損害於丙○○及戶政機關對於國民身分證管理之正確
    性。又甲○○另基於意圖為自己不法所有之犯意，於92年12
    月14日下午11時許，在臺北縣三重市○○街123 號前，持其
    所有，客觀上足以危害他人生命、身體之兇器－六角扳手及
    三角銼刀各一支，破壞停放在路邊乙○○所有之車號ＥＺ─
    7418號自小客車車門後（毀損部分未據告訴），竊取車內新
    臺幣（下同）二十元，得手後逃逸。嗣為警於92年12月15日
    凌晨1 時15分許，在臺北縣三重市○○街與同安街口查獲，
    並扣得上開丙○○遭變造之身分證一張；暨甲○○所有供其
    犯本件竊盜罪所用之六角扳手一支、三角銼刀一支與乙○○
    遭竊之二十元等物。
二、案經臺北縣政府警察局三重分局報告臺灣板橋地方法院檢察
    署檢察官偵查起訴。
    理  由
一、訊據被告甲○○對於上揭犯罪事實均坦承不諱，核與證人即
    被害人丙○○與乙○○所指訴之情節相符。此外，復有上開
    變造之身分證一張；暨被告所有供其犯本件竊盜罪所用之六
    角扳手一支、三角銼刀一支與乙○○遭竊之二十元等物，扣
    案足資佐證。事證明確，被告犯行堪以認定，應予依法論科
    。
二、按三角銼刀銳利，且扳手質堅厚實，客觀上均具有危險性，
    至被告主觀上有無持以行兇或反抗之意思，尚非所問，被告
    攜帶上開物品，雖係供行竊之工具，然客觀上已足對人之身
    體、生命構成威脅，仍應成立攜帶兇器竊盜罪（最高法院74
    年3 月19日刑庭總會決議參照）。故核被告所為，係犯刑法
    第337 條侵占遺失物罪；刑法第216 條、第212 條行使變造
    特種文書罪；及同法第321 條第1 項第3 款之攜帶兇器竊盜
    罪。被告低度之變造特種文書行為，為高度之行使行為所吸
    收，應僅論以行使變造特種文書罪。被告所犯上開侵占遺失
    物罪及行使變造特種文書罪之間，有方法、結果之牽連關係
    ，請從一重之行使變造特種文書罪論處。又被告前開行使變
    造特種文書罪與攜帶兇器竊盜罪二罪間，罪名有異，犯意各
    別，應予分論併罰。爰審酌被告正值壯年不思奮發向上，竟
    侵占他人所遺失之身分證，且加以變造，並利用攜帶兇器之
    方式竊盜，嚴重破壞社會秩序，然被告犯後業已坦承犯行，
    尚知悔悟，且被告所竊得之財物並非甚多，另公訴人與被告
    均具體請求本院判處被告如主文所示之刑等一切情狀，爰量
    處被告如主文所示之刑，並諭知如易科罰金之折算標準，且
    定其應執行刑，及諭知如易科罰金之折算標準，以資懲儆。
三、至被告所有，貼在「丙○○」名義身分證上之照片一張，應
    依刑法第38條第1 項第2 款、第3 項之規定，宣告沒收。又
    扣案六角扳手一支與三角銼刀一支，均係屬被告所有，供其
    犯竊盜罪所用之物，業經被告供述在卷，該等物品亦應依刑
    法第38條第1 項第2 款、第3 項之規定，宣告沒收之。
四、末按「除被告所犯為死刑、無期徒刑、最輕本刑為三年以上
    有期徒刑之罪或高等法院管轄第一審案件者外，於前條第一
    項程序進行中，被告先就被訴事實為有罪之陳述時，審判長
    得告知被告簡式審判程序之旨，並聽取當事人、代理人、辯
    護人及輔佐人之意見後，裁定進行簡式審判程序。」刑事訴
    訟法第273 條之1 第1 項定有明文。查本件被告所犯上開竊
    盜等罪，均非最輕本刑為三年以上有期徒刑之罪，且被告於
    本院94年1 月19日審判程序進行中，復就被訴之事實為有罪
    之陳述，經告知被告簡式審判程序之旨，被告及公訴人對於
    本件改依簡式審判程序審理亦均表示無意見，本院即依前揭
    刑事訴訟法規定，裁定本件進行簡式審判程序，末此敘明。
據上論斷，應依刑事訴訟法第299 條第1 項前段、第273 條之1
第1 項，刑法第337 條、第216 條、第212 條、第321 條第1 項
第3 款、第55條後段、第51條第5 款、第38條第1 項第2 款、第
3 項，罰金罰鍰提高標準條例第1 條前段、第2 條，判決如主文
。
本案經檢察官徐名駒到庭執行職務。
中    華    民    國    95    年    1     月    24    日
                刑事第四庭   法  官  許必奇
以上正本證明與原本無異。
如不服本判決，應於判決送達後10日內，向本院提出上訴狀。
                             書記官  金和國
中    華    民    國    95    年    1     月    24    日
附錄：
中華民國刑法第337條：
意圖為自己或第 3 人不法之所有，而侵占遺失物、漂流物或其他
離本人所持有之物者，處五百元以下罰金。
中華民國刑法第216條：
行使第條至第條之文書者，依偽造、變造文書或登載不實
事項或使登載不實事項之規定處斷。
中華民國刑法第212條：
偽造、變造護照、旅券、免許證、特許證及關於品行、能力服務
或其他相類之證書、介紹書，足以生損害於公眾或他人者，處一
年以下有期徒刑、拘役或三百元以下罰金。
中華民國刑法第321條第1項第3款：
 犯竊盜罪而有左列情形之一者，處六月以上、五年以下有期徒刑
：
三  攜帶兇器而犯之者。


司法院資訊處製作；財團法人民間司法改革基金會備份。
